# 到底什么是相对于最终控制方的净资产账面价值？

提问人：oyyc2018 时间：2023-01-26 18:39:40
考试的时候题目会给，那么实务工作中，如何确定这个价值？是直接按被投资企业的净资产的账面价值来吗？还是有其他什么办法？

回答人：chenyiwei
就是资产、负债在合并报表层面的账面价值。以购买日公允价值为起点，调整购买日后各年度的折旧、摊销、成本结转金额而得到。不是直接按照被投资方自身报表中的账面净资产。

提问人：oyyc2018 时间：2023-01-31 10:38:45
如果是最终控制方自己设立的，就一样吧

回答人：chenyiwei
是。